臺灣板橋地方法院刑事判決　　　　　　 95年度訴緝字第188號
公　訴　人　臺灣板橋地方法院檢察署檢察官
被　　　告　乙○○
指定辯護人　本院公設辯護人　丙○○
右列被告因公共危險等案件，經檢察官提起公訴（94年度偵字第
6524號 、第12927號），本院判決如左：
    主  文
乙○○以加害生命、財產之事恐嚇他人致生危害於安全，處有期
徒刑月，如易科罰金，以銀元佰元折算壹日；又損壞他人之
汽車前、後擋風玻璃、後視鏡、大燈，足以生損害於他人，處有
期徒刑月，如易科罰金，以銀元佰元折算壹日。應執行有期
徒刑伍月，如易科罰金，以銀元佰元折算壹日。
    事  實
一、乙○○原係設於臺北縣泰山鄉○○路○段三七七號丁○○所
    經營之「好康煤氣有限公司」（以下簡稱「好康公司」，登
    記負責人為「張湘岳」）員工，於民國九十三年五月十二日
    下午五時三十分許，在上開公司內，因與丁○○發生口角，
    遭丁○○口頭告知解雇，竟心生不滿，基於恐嚇之犯意，持
    公司內之瓦斯桶作勢要往地上丟擲，並對丁○○恫嚇稱：要
    放火燒公司等加害生命、財產之事，予以恐嚇，丁○○因而
    心生畏懼，致生危害於安全。詎乙○○仍心有不甘，又另基
    於毀損之故意，於九十三年五月十三日凌晨零時十分許，前
    往好康公司位於臺北縣林口鄉○○路九十六之七號之停車場
    內，持從地上撿拾之不詳人所有之木棍、鐵棍等物品敲打丁○○所有停於該處車牌號碼3E-2460 號自用小客車，致該車
    之前後擋風玻璃、後視鏡、大燈毀損，足以生損害於丁○○
    。
二、案經丁○○訴由臺北縣政府警察局新莊分局報請臺灣板橋地
    方法院檢察署檢察官偵查起訴。
    理  由
一、上開事實，業據被告乙○○於偵查及本院審理時坦承不諱（
    見九十四年偵字第六五二四號偵查卷第三十頁；本院卷第八
    十頁、第八二頁），核與證人即告訴人丁○○、證人即丁○○之妻甲○○於警詢及偵審中證述之情節相符（見九十四年
    字第一二九二七號偵查卷第九頁至第十頁、第三二頁正、反
    面；九十四年偵字第六五二四號偵查卷第五頁、第七頁至第
    八頁、第十一頁反面、第二九頁至第三十頁；本院卷第五十
    頁至第六二頁、第六九頁至第七七頁），而被告有於前揭時
    地與告訴人丁○○發生口角衝突，且有毀損上開自小客車等
    情，亦據證人即好康公司員工戊○○於警詢及偵審中證述甚
    明（見九十四年偵字第一二九二七號偵查卷第十四頁、第三
    一頁正、反面；九十四年偵字第六五二四號偵查卷第十三頁
    反面至第十四頁、第三十頁；本院卷第六三頁至第六八頁）
    ，並有臺北縣政府營利事業登記證影本一紙及上開自小客車
    遭毀損之照片八幀附卷可稽，足見被告前開自白核與事實相
    符，應堪採信。本件事證明確，被告犯行洵堪認定。
二、查被告行為後，刑法業於九十四年二月二日修正公布，九十
    五年七月一日起施行。按「行為後法律有變更者，適用行為
    時之法律，但行為後之法律有利於行為人者，適用最有利於
    行為人之法律」，修正後刑法第二條第一項定有明文。此條
    規定係規範行為後法律變更所生新舊法比較適用之準據法，
    本身尚無新舊法比較之問題，於新法施行後，應一律適用新
    法第二條第一項之規定，為「從舊從輕」之比較，先予敘明
    ，再按本次法律變更，比較時應就罪刑有關之共犯、未遂犯
    、想像競合犯、牽連犯、連續犯、結合犯，以及累犯加重、
    自首減輕暨其他法定加減原因（如身分加減）與加減例等一
    切情形，綜其全部罪刑之結果而為比較（最高法院九十五年
    五月二十三日九十五年度第八次刑事庭會議決議參照）。茲
    就本件新舊法比較結果敘述如下：
  (一)按數罪併罰，有二裁判以上者，依刑法第五十一條規定，定
    其應執行刑，同法第五十三條定有明文。又民國九十四年二
    月二日修正公布，自九十五年七月一日起施行之刑法第二條
    第一項規定：「行為後法律有變更者，適用行為時之法律。
    但行為後之法律有利於行為人者，適用最有利於行為人之法
    律」。而依刑法第五十一條定應執行刑時，裁判確定前犯數
    罪，其中一罪在新法施行前者，亦應為新舊法比較（最高法
    院九十五年五月二十三日第八次刑事庭會議決議同此見解）
    。經查，本件被告之犯行均係於九十五年七月一日刑法修正
    公布施行前，依修正前刑法第五十一條第五款規定：「宣告
    多數有期徒刑者，於各刑中之最長期以上，各刑合併之刑期
    以下，定其刑期。但不得逾二十年。」；修正後刑法第五十
    一條第五款則規定：「宣告多數有期徒刑者，於各刑中之最
    長期以上，各刑合併之刑期以下，定其刑期。但不得逾三十
    年。」，經新舊法比較結果，修正後刑法並非較有利於行為
    人，依刑法第二條第一項前段之規定，仍應依修正前刑法第
    五十一條第五款規定，定其應執行之刑。
  (二)關於罰金刑，刑法分則編各罪所定罰金刑之貨幣單位原為銀
    元，修正前刑法第三十三條第五款規定：「罰金：一元（銀
    元）以上。」，而依罰金罰鍰提高標準條例規定，就七十二
    年六月二十六日前修正之刑法部分條文罰金數額提高二至十
    倍，其後修正者則不提高倍數，並依現行法規所定貨幣單位
    折算新臺幣條例規定，以銀元一元折算新臺幣三元。修正後
    刑法第三十三條第五款規定：「罰金：新臺幣一千元以上，
    以百元計算之。」，刑法第三十三條第五款所定罰金貨幣單
    位經修正為新臺幣後，刑法分則各罪所定罰金刑之貨幣單位
    亦應配合修正為新臺幣，為使刑法分則編各罪所定罰金之最
    高數額與刑法修正前趨於一致，乃增訂刑法施行法第一條之
    一：「中華民國九十四年一月七日刑法修正施行後，刑法分
    則編所定罰金之貨幣單位為新臺幣。九十四年一月七日刑法
    修正時，刑法分則編未修正之條文定有罰金者，自九十四年
    一月七日刑法修正施行後，就其所定數額提高為三十倍。但
    七十二年六月二十六日至九十四年一月七日新增或修正之條
    文，就其所定數額提高為三倍。」。從而，刑法分則編各罪
    所定罰金刑之最高數額，於上開規定修正後並無不同，惟修
    正後刑法第三十三條第五款所定罰金刑最低數額，較之修正
    前提高，自以修正前刑法第三十三條第五款規定有利於被告
    。
　(三)本件被告犯罪時之刑法第四十一條第一項前段規定：「犯最
  　重本刑為五年以下有期徒刑以下之刑之罪，而受六個月以下
    有期徒刑或拘役之宣告，因身體、教育、職業、家庭之關係
    或其他正當事由，執行顯有困難者，得以一元以上三元以下
    折算一日，易科罰金。」又被告行為時之易科罰金折算標準
    ，依修正前罰金罰鍰提高標準條例第二條前段（現已刪除）
    規定，就其原定數額提高為一百倍折算一日，則本件被告行
    為時之易科罰金折算標準，應以銀元三百元折算一日，經折
    算為新臺幣後，應以新臺幣九百元折算為一日。惟九十五年
    七月一日修正公布施行之刑法第四十一條第一項前段則規定
    ：「犯最重本刑為五年以下有期徒刑以下之刑之罪，而受六
    個月以下有期徒刑或拘役之宣告者，得以新臺幣一千元、二
    千元或三千元折算一日，易科罰金。」比較修正前後之易科
    罰金折算標準，以九十五年七月一日修正公布施行前之規定
    ，較有利於受刑人，自應依現行刑法第二條第一項前段，適
    用修正前刑法第四十一條第一項前段規定，定其易科罰金之
    折算標準。
　(四)綜此，依整體比較之結果，依修正後刑法第二條第一項前段
  　之規定，適用行為時之舊法處斷。
三、核被告所為，係犯刑法第三百零五條之恐嚇罪、同法第三百
    五十四條之一般毀損罪。其所犯二罪之間，犯意各別，行為
　  互殊，應予分論併罰。審酌被告僅因遭告訴人丁○○解僱而
    心生不滿，竟持危險之瓦斯桶及言語恐嚇告訴人丁○○，復
    毀損丁○○上開車輛，造成丁○○之損失，迄今未與丁○○
    達成民事和解，以賠償丁○○之損失，惟念犯後坦承犯行，
    態度尚可等一切情狀，分別量處如主文所示之刑，並分別依
    修正前刑法第四十一條第一項規定，諭知易科罰金之折算標
    準，並定其應執行之刑及諭知易科罰金之折算標準。
四、公訴意旨另以：被告於前揭時地轉開瓦斯桶之開關，並取出
    隨身攜帶之打火機，著手引動打火機點火，幸經告訴人丁○○及好康公司員工戊○○見狀趕緊上前制止，始未點燃，因
    認被告另涉犯刑法第一百七十三條第三項、第一項之放火燒
    毀現有人所在之建築物未遂罪嫌云云。惟：
  (一)按犯罪事實應依證據認定之，無證據不得認定其犯罪事實，
    刑事訴訟法第一百五十四條第二項定有明文。又事實之認定
    ，應憑證據，如未能發現相當證據，或證據不足以證明，自
    不能以推測或擬制之方法，為裁判基礎；且認定不利於被告
    之事實須依積極證據，苟積極證據不足為不利於被告事實之
    認定時，即應為有利於被告之認定；另認定犯罪事實所憑之
    證據，雖不以直接證據為限，間接證據亦包括在內，然而無
    論直接證據或間接證據，其為訴訟上之證明，須於通常一般
    之人均不致有所懷疑，而得確信其為真實之程度者，始得據
    為有罪之認定，倘其證明尚未達到此一程度，而有合理之懷
    疑存在而無從使事實審法院得有罪之確信時，即應由法院為
    諭知被告無罪之判決；又被害人之陳述如無瑕疪，且就其他
    方面調查又與事實相符，固足採為科刑之基礎，倘其陳述尚
    有瑕疪，則在未究明前，遽採為論罪科刑之根據，即難認為
    適法。最高法院四十年台上字第八六號、三十年台上字第八
    一六號、七十六年台上字第四九八六號、六十一年台上字第
    三○九九號分別著有判例可資參照。
  (二)本件公訴人認被告涉有前揭放火未遂罪嫌，無非是以告訴人
    丁○○之指述、證人戊○○之證詞、證人甲○○於警詢之證
    詞之主要論據。然訊之被告堅決否認有何放火燒毀現有人所
　　在之建築物犯行，辯稱：伊當日只是拿起瓦斯桶作勢要往地
  　上丟擲恐嚇告訴人丁○○而已，並沒有將瓦斯的開關打開及
    拿打火機欲點燃放火等語。
  (三)經查：
  　1.證人丁○○、戊○○於警詢及偵審中、證人甲○○於警詢
    　及本院審理中，分別證稱如下：
    (1)證人丁○○：
    　警詢：「（問：被告乙○○當時有無打開店內瓦斯筒？
      手上有無持打火機點火？）當時乙○○有打開瓦斯筒導致
      氣體外洩，左手持打火機點燃但是離瓦斯筒有一段距離，
      但瓦斯筒未點燃」、「當時員工乙○○於公司內飲酒，被
      會計小姐規勸不聽，連絡我返回公司處理，我到場勸導員
      工乙○○不從，便叫他離職、解僱，他心裡不服氣，隨手
      拿起店內瓦斯筒及身上打火機揚言恐嚇，不滿我制止他喝
      酒及解僱，並作勢放火燒公司，於是我與另一員工戊○○
      上前搶下他所持有瓦斯筒及打火機」、「當時沒有錄音、
      錄影，但有會計及員工戊○○在場可作證」（見九十四年
      偵字第六五二四號偵查卷第五頁、第十一頁反面）。
    　偵查：「因邱在上班時間喝酒我勸他，他摔瓦斯桶，一
      手持打火機，一手在瓦斯桶開關」、「（問：邱當時有開
      瓦斯？）有要開，開了，我去阻止。把瓦斯桶搶下來，小
      姐就報警」、「（問：邱當時點燃打火機否？）有點，還
      沒點燃。就打火機一直喀喀喀。我、簡、會計小姐去阻止
      ，搶打火機、報警」、「（問：現場有否燒起來？）沒有
      」（見九十四年偵字第六五二四號偵查卷第二九頁至第三
      十頁）。
    　審理：「一開始他是拿瓦斯桶要砸店的樣子，是左手握
      瓦斯桶（二十斤），右手拿打火機，說要放火燒店」、「
      （問：稱被告當時右手拿打火機，被告有無點火動作？）
      有，有壓打火機二、三下，有火星，戊○○有向前阻止，
      我也向前阻止」、「（問：當時被告抱瓦斯桶、手持打火
      機之動作有幾次？）二次」、「第一次是他喝酒，我勸他
      上班不能喝酒，他就拿打火機、瓦斯桶，說要放火燒店。
      第二次是我、戊○○去阻止，被告大手握瓦斯桶，繼續堅
      持，說要放火燒店。第一、二次是同天發生的事，相隔約
      十幾分鐘，後來會計甲○○報警，警方才來處理，地點都
      是在好康瓦斯公司內」、「我說上班時間不能喝酒，他說
      上班時間喝點小酒有什麼關係，我說公司嚴格規定上班時
      間不能喝酒，喝酒就沒辦法在這裡做。他就說他不做了，
      就開始拿瓦斯桶、要砸店，手拿打火機要放火，不聽勸阻
      ，我們才報警」、「（問：當天你在何情形下回到店內？
      是否接到你太太電話才回店？）不是因接到我太太電話。
      送瓦斯出去後，四點回來」、「（問：當天是否上課上到
      約四點，接到電話才回店內？）不是，是我上完課就回店
      內。我回來是三點多，後來隔壁有叫瓦斯，我送過去一下
      就回來」、「瓦斯桶在門口，他就拖著瓦斯桶，說『要放
      火燒店』。說完後，就右手拿打火機、左手拖瓦斯桶，口
      說『要放火燒店，整間燒掉』」、「（問：有無看到被告
      自何處取出打火機？）店內的辦公桌上」、「（問：打火
      機在店內何桌上？）店內有兩張桌子，打火機是在前面的
      桌子」、「（被告）自會計桌上的桌面左上角（以會計面
      對桌子而言為左上角）」、「（問：後來該打火機何人取
      走？）被告拿走」、「（問：你當時有無看到戊○○將打
      火機搶下？）有，戊○○有將被告手上的打火機搶下」、
      「（問：我之前問你被告右手上的打火機有無遭搶下，你
      回答稱是戊○○搶走，為何之前我問你被告右手的打火機
      到何處，你回答是被告帶走，為何前後不一？）在阻止、
      搶打火機時，打火機有掉下，被告又撿回。被告就將打火
      機拿在手上」、「（問：故打火機未遭戊○○搶走？）對
      」、「（問：被告當天是否根本沒有拿打火機出來？）被
      告有自會計桌上拿打火機，而且有點火的動作」、「（問
      ：二次瓦斯桶的開關是開著或關著？）二次都有開」、「
      （問：你稱當時被告二次均有將瓦斯桶開關打開？）是」
      、「（問：第一次與被告拉扯時，你有無將瓦斯桶開關關
      上？）我第一次沒有搶到瓦斯桶，當時我、被告的手都在
      瓦斯桶開關上，我沒有將瓦斯桶關上。被告也沒有將開關
      關上」、「被告只有在第一次打開瓦斯桶開關」（見本院
      卷第五十頁、第五一頁、第五二頁、第五三頁、第五六頁
      至第六十頁）。
    (2)證人甲○○：
    　警詢：「當時乙○○正在上班中，但他有飲酒，有客戶
      打電話來抱怨，我便說了他幾句以後，他就說不做了，並
      在公司內大鬧且將店內瓦斯桶打開手拿打火機做勢要點火
      ，我見狀後就通知老闆丁○○到場並打電話報警」、「他
      有說要點火但並沒有點，後來他手上的打火機是被老闆丁○○跟另一位同事戊○○搶下來的」（見九十四年偵字第
      六五二四號偵查卷第八頁）
    　審理：「當時我很生氣，堅持要被告離開。後來被告還
      是在亂，扛著一桶瓦斯桶跟打火機，一直在點火，火苗有
      出來，我覺得不對勁，才打電話報警」、「（問：當時戊○○是否在場？）我知道他當時在場，但當時很亂，我不
      知道他何時進公司的」、「被告在亂時，是一手拿打火機
      、一手拿瓦斯桶，有做點火的動作，丁○○在勸他，雙方
      有拉扯」、「（問：戊○○有無幫忙搶瓦斯桶或打火機？
      ）有。他有幫忙叫被告不要這樣，三人就一直拉拉扯扯，
      我沒有看清楚到底誰搶下東西」、「（問：你是否記得被
      告手持之打火機自何處取得？）不記得」、「（問：你是
      否確定戊○○有上前去搶被告的瓦斯桶、打火機？）戊○○回來後，有幫忙勸架、去搶的動作，但有無搶下我不知
      道」、「（問：後來被告離開後，你們如何處理？）是警
      方到場後叫被告離開，我就與丁○○吵架，我不知道當時
      戊○○在做什麼」、「（問：被告抱著瓦斯桶當時，瓦斯
      桶的開關是開著或關著？）本來沒有開，亂到後來被告有
      開」、「（問：如何知道被告有開瓦斯？）我有聽到開瓦
      斯的聲音」、「（問：後來瓦斯桶、打火機何人搶下？）
      這我不確定」、「（問：丁○○稱當時他去制止被告時，
      簡亦一同去搶打火機？）對」、「（問：故你稱被告拿瓦
      斯桶、打火機，是在簡到場後發生的事？）是。當時簡有
      在場」、「（問：你當時人是否與被告面對面？）是」、
      「（問：當時被告在何處將打火機拿出？）我沒有印象」
      、「（問：被告是否自其右口袋將打火機拿出？）我忘了
      」、「（問：當時簡是自你左後方往前搶打火機？）對」
      、（問：簡當時有無一起搶瓦斯桶？）有」、「（問：丁○○稱打火機最後是被簡搶走？）我印象中是彭搶走的」
      、「（問：彭搶到打火機後如何處理？）我不曉得，我沒
      有印象」、「（問：當時你看到被告有點火的動作？）是
      。我有看到火，被告有點著」、「（問：警詢筆錄中你稱
      被告稱要點火，但並沒有點；今天說被告有點著，為何前
      後不一？）不曉得」、「（問：簡稱其當時未幫忙搶打火
      機，當時你確實有看到簡有搶打火機？）有，他與彭一起
      過去搶」、「彭在搶時，簡也有加入幫忙搶」（見本院卷
      第六九頁至第七五頁）。
    (3)證人戊○○：
    　警詢：「於九十三年五月十二日下午十七時三十分許，
      在泰山鄉○○路○段三七七號公司內遭恐嚇，當時我有在
      場」、「遭公司員工乙○○恐嚇，當時我人在外面，公司
      會計電話連絡告知員工乙○○在公司酒醉與老問丁○○發
      生細故，於是我趕行公司有見乙○○一手持瓦斯筒、一手
      拿打火機，對老闆說，你如解僱我，我就放火燒公司及砸
      毀公司等言詞恐嚇我老闆，隨後我便上前搶下乙○○手中
      打火機及瓦斯筒」（見九十四年偵字第六五二四號偵查卷
      第十三頁反面至第十四頁）。
　　　偵查：「（問：九十三年五月十二日下午有否在好康煤
  　　氣公司？）是」、「當時邱在公司亂，後來就恐嚇說要放
    　火燒公司，我也很怕，邱一手開瓦斯，一手持打火機，一
      直要點火，我們就一起去搶打火機」、「（問：打火機是
      否點著？）只有火星，還沒點燃」、「（問：瓦斯打開否
      ？）有，已經轉開」（見九十四年偵字第六五二四號偵查
      卷第三十頁）。
    　審理：「（問：在好康公司時，你有看到丁○○、被告
      吵架，當時你有無看到被告有拿瓦斯桶？）我沒有看到。
      我只有看到吵架，沒有看到被告丟或抱瓦斯桶」、「（問
      ：你曾否因被告抱瓦斯桶而上前與其搶瓦斯桶、打火機？
      ）有，但我指的是上開粉寮路上所發生的事，但在好康公
      司內，我沒有與被告搶瓦斯桶、打火機」、「（問：你是
      否從未在好康公司與被告搶瓦斯桶、打火機？）是。只有
      上開粉寮路的超商外才有」、「（問：你稱被告在公司亂
      ，是否知道被告如何亂？）我不知道」、「（問：為何你
      之前在警詢、偵訊中稱在好康公司內你有看到被告手持瓦
      斯桶、打火機要點火？）情形就如我剛才所述，我有告訴
      警方是在粉寮路上」、「（問：為何你在警詢、偵訊中均
      未提到粉寮路上的事？均稱為在公司發生的事？）我今天
      講的都是事實」、「（問：你在警詢、偵訊中所言是否實
      在？）警詢、偵訊筆錄不實在，我剛才講的才是事實」、
      「我在警詢、偵訊中講的應該是粉寮路的事」、「我今日
      所述屬實」、「（問：你之前在警詢、偵訊中所講的是否
      濕丁○○叫你講的？）是」、「（問：你稱你在警詢、偵
      訊中所講的確實是丁○○叫你講的，丁○○如何你這樣講
      ？）丁○○在案發後要作筆錄前，叫我指證被告拿瓦斯桶
      要點火」、「（問：實際上你有無在瓦斯店內看到被告拿
      瓦斯桶要點火？）沒有」（見本院卷第六四頁至第六七頁
      ）。
    2.從前開證人丁○○於警詢及偵審中之陳述，固均指稱被告
      於前揭時地除了拿瓦斯桶外，也有拿打火機，然其先在警
      詢中陳稱被告是從身上拿出打火機、有點燃，且是會計小
      姐（即證人甲○○）聯絡其返回公司處理；在偵查中卻稱
      被告所拿的打火機尚未點燃，有一直喀喀喀的聲音；而在
      本院審理時則又稱被告所持之打火機是從公司桌上拿的，
      當時有壓打火機二、三下，有火星，並不是公司會計小姐
      通知才返回公司，前後所述非一，復對上開打火機究係被
      告取走或戊○○搶得，先後陳述亦相矛盾，其就被告於前
      揭時地有持打火機要放火之真實性即非無疑。又證人甲○○於警詢中陳稱被告有說要點火，但並沒有點，然卻於本
      院審理時直接表明被告有點火的動作，且已點著，因有看
      到火等語，所述亦有出入，自難憑之認定被告於前揭時地
      有持打火機打火欲點燃瓦斯桶之行為。再參以證人丁○○
      、甲○○前開所述，可知關於被告如何取得打火機、該打
      火機有無點燃、證人丁○○、戊○○如何制止被告、上開
      打火機究係何人搶得等等亦多有出入，至於證人戊○○於
      本院審理時否認有於前揭時地在場，表明係於事後才趕回
      公司，核與被告於本院準備程序時答辯陳稱：「阻止我的
      只有丁○○，沒有戊○○，當時戊○○沒有在場」等語相
      符（見本院卷第二五頁），再參以證人甲○○於本院審理
      時所述：「（問：當時戊○○是否在場？）我知道他當時
      在場，但當時很亂，我不知道他何時進公司的」等語（見
      本院卷第六九頁），益徵被告與證人戊○○所述，非屬無
      據，況證人戊○○雖於本院審理時陳稱伊會怕被告，然其
      復於本院審理時另指責被告於粉寮路上與其發生爭執情事
      ，苟其因恐懼被告在場而不敢證述事實，自無再指責被告
      其他行為之理，是證人戊○○於本院審理時所述，尚難認
      係畏懼被告在場之情境下所為之陳述。
    3.綜上所述，證人丁○○於警詢及偵審、證人甲○○於警詢
      及本院審理、證人戊○○於警詢及偵查中之證詞既非可確
      信，自不得將該等有瑕疵之證詞遽採為不利被告之證據，
      此外，本院復查無其他積極證據足資認定被告確有公訴人
      所指之放火未遂犯行，犯罪既不能證明，揆諸首開法條及
      判例意旨，依法本應為被告無罪之諭知，惟依公訴意旨，
    　認此部分與前開論罪科刑部分有吸收關係，爰不另為無罪
      之諭知，附此敘明。
據上論斷，應依刑事訴訟法第二百九十九條第一項前段，刑法第
二條第一項前段、第三百零五條、第三百五十四條、修正前刑法
第四十一條第一項前段、第五十一條第六款，罰金罰鍰提高標準
條例第一條前段、修正前罰金罰鍰提高標準條例第二條，判決如
主文。
本案經檢察官張誌洋到庭執行職務。
中　　華　　民　　國　　96　　年　　2 　　月　　9 　　日
                  刑事第五庭    審判長法　官  陳坤地
                                      法  官  許映鈞
                                      法  官  李麗珠
上列正本證明與原本無異。
如不服本判決，非對刑事判決上訴時，不得上訴，並應於送達後
十日內向本院
提出上訴狀
                                      書記官  林政良
中　　華　　民　　國　　96　　年　　2 　　月　　10　　日
附錄本案判決論罪科刑法條：
刑法第305條
以加害生命、身體、自由、名譽、財產之事，恐嚇他人致生危害
於安全者，處 2 年以下有期徒刑、拘役或 3 百元以下罰金。
刑法第354條
毀棄、損壞前二條以外之他人之物或致令不堪用，足以生損害於
公眾或他人者，處2 年以下有期徒刑、拘役或5 百元以下罰金。
